【裁判字號】    97,交聲,2875
【裁判日期】    971117
【裁判案由】    違反道路交通管理處罰條例聲明異議
【裁判全文】
臺灣臺北地方法院交通事件裁定        97年度交聲字第2875號
原處分機關  臺北市交通事件裁決所
受  處分人  乙○○
                      樓
上列受處分人因違反道路交通管理處罰條例案件，對於臺北市交
通事件裁決所97年9月30日所為之處分（原處分：北市裁罰字第
裁22-AEW737400號），聲明異議，本院裁定如下：
    主  文
異議駁回。
    理  由
一、異議意旨略以：異議人即受處分人乙○○於民國97年8月9日
    2時54分許，駕駛車牌號碼BS-8358號自用小客車行經臺北市
    ○○路○段5號時，因酒精濃度超過規定標準被警查獲，但懷
    疑係上車後因咳嗽服用蜂膠止咳而影響量測結果，要求執行
    單位信義分局提供儀器之前次檢驗時間與儀器使用累積次數
    ，執行單位信義分局僅回覆酒精測量儀器有效期間至98年5
    月6日止，並無測試記錄及儀器使用累積次數等資料，以資
    證明測量結果可信，請求撤銷原處分云云。
二、按汽車駕駛人，駕駛汽車經測試檢定有下列情形之一者，處
    新臺幣（下同）1萬5千元以上6萬元以下罰鍰，並當場移置
    保管該汽車及吊扣其駕駛執照1年；因而肇事致人受傷者，
    並吊扣其駕駛執照2年；致人重傷或死亡者，吊銷其駕駛執
    照，並不得再考領：一、酒精濃度超過規定標準。二、吸食
    毒品、迷幻藥、麻醉藥品及其相類似之管制藥品。道路交通
    管理處罰條例第35條第1項定有明文。而汽車駕駛人飲用酒
    類或其他類似物後，其吐氣所含酒精濃度超過每公升0.25毫
    克或血液中酒精濃度超過百分之0.05以上者，不得駕車，道
    路交通安全規則第114條第2款亦規定甚明。
三、經查：本件異議人即受處分人乙○○於民國97年8月9日2時
    54分許，駕駛車牌號碼BS-8358號自用小客車行經臺北市○
    ○路○段5號時，遭警攔檢並測得其呼氣酒精濃度達每公升
    0.33毫克，超過規定之標準每公升0.25毫克，為警舉發後，
    異議人未依限到案，原處分機關乃以異議人違反道路交通管
    理處罰條例第35條第1項第1款裁處罰鍰新臺幣1萬9500元，
    吊扣駕駛執照12個月，並依同條例第24條第1項第2款規定施
    以道安講習，並限於97年10月30日前繳送駕駛執照，且依同
    條例第65條第2、3款規定諭知，若受處分人逾期未繳送駕駛
    執照，自97年10月31日起吊扣駕駛執照24個月，97年11月14
    日前未繳送駕駛執照者，自97年11月15日起逕行註銷駕駛執
    照，且駕駛執照吊 (註)銷後，自97年11月15日起一年內不
    得重新考領駕駛執照等事實，有臺北市政府警察局北市警交
    字第AEW737400號舉發違反道路交通管理事件通知單、臺北
    市交通事件裁決所97年9月30日北市裁罰字第裁22-AEW73740
    0號違反道路交通管理事件裁決書等在卷可稽。異議人雖執
    上開情詞，辯稱酒精測試值非為事實云云，惟經本院傳訊製
    單舉發之員警甲○○到庭證稱：「（本件是你當場舉發？）
    是的。當天是在我們規劃的路檢點執行酒測勤務，就看到異
    議人開車經過，就攔他對他施測，發現他的測試值是0.33毫
    克，就開單處罰，我們一攔他，他就有承認他有喝酒，但他
    自認為自己已經休息夠了，之後才開車出來，過程中我們都
    有錄影。」、「（他現場有沒有跟你們說，他是因為咳嗽喝
    蜂膠止咳，才超過測試值？）一開始沒有說，而且他承認喝
    酒，因為他自述在凌晨12點30分有喝酒，距離我們檢測的20
    時50分左右已經超過2小時，我們就請他簽確認單，他看到
    確認單有講蜂膠，他就說他好像有喝蜂膠，可是他還是簽名
    。而且我們在對他施測的時候，確實有聞到他全身酒氣，他
    到底有無喝蜂膠我們不知道，可是他確定有喝酒，而且酒測
    值超過標準值。」等語，並有證人向本院所提出其確實於97
    年8月9日上午2時54分對異議人酒後駕駛之採證照片（見本
    院卷第21- 30頁）及受處分人當場所簽之舉發通知、確認單
    等件在卷（見本院卷第31頁）可為佐證。可知，本件舉發員
    警甲○○確於執行酒測勤務時，檢測出異議人呼氣酒精濃度
    已超過每公升0.25毫克，是本件員警甲○○乃依科學儀器檢
    驗後認為異議人有酒後駕車且超過標準值情事始開單處罰，
    自無違誤。再異議人雖又稱有因咳飲用蜂膠止咳，懷疑因
    此而影響酒測結果云云，惟異議人並未提出任何佐證以實其
    說，且如前述，異議人係於受檢前簽立確認單時見確認單上
    第一欄有提及飲用蜂膠一事始向警員稱有飲用蜂膠云云，惟
    異議人仍簽立確認單，有證人甲○○向本院所提確認單一份
    可稽，併參酌異議人當場確實有向證人即警員甲○○自陳於
    是日凌晨零時多有飲用酒類，警員甲○○於施測前亦確實有
    聞到異議人身上有酒味，足認異議人確實有飲酒；併依卷附
    證人甲○○警員所提現場錄影翻拍照片所示，異議人於施測
    前有經漱口，應已排除異議人可能因飲用其他飲料而影響本
    件之酒測值，異議人空稱因飲用蜂膠而影響酒測結果云云，
    自不足採。另本件施測之酒精測試器於97年已依規定送經濟
    部標準檢驗局檢驗合格並領有證書，有效期間至98年5月6日
    止，具有高度準確度，有臺北市政府警察局信義分局97年8
    月27日北市警信分交字第09735211800號函文一份可稽，本
    件異議人之違規事證明確，其徒以上開情詞否認上揭違規事
    實，本院自難採信。從而，原處分機關據此認為異議人有飲
    用酒類駕車且超過標準值之違規事實，依首開法條規定，並
    審酌異議人違規情節，裁處罰鍰新臺幣1萬9500 元，吊扣駕
    駛執照12個月，施以道安講習，及異議人應於97 年10月30
    日前繳送駕駛執照，且諭知未依限繳交將吊扣駕駛執照期間
    加倍處分，及於97年11月14日前不依限期繳送駕駛執照，即
    逕行註銷其駕駛執照，於註銷後自97年11月15日起一年內不
    得重新考領駕駛執照等，核無違誤，量罰亦甚妥適，應予維
    持，本件異議為無理由，應予駁回。
三、據上論斷，應依道路交通案件處理辦法第19條裁定如主文。
中    華    民    國    97    年    11    月    17    日
                              交通法庭法  官  孫惠琳
以上正本證明與原本無異
如不服本裁定應於送達後5日內向本院提出抗告狀
                                      書記官  郭錦賢
中    華    民    國    97    年    11    月    17    日


司法院資訊處製作；財團法人民間司法改革基金會備份。
